【裁判字號】    92,簡上,267
【裁判日期】    920729
【裁判案由】    傷害等
【裁判全文】
臺灣高雄地方法院刑事判決                        九十二年度簡上字第二六七號
    上訴人  臺灣高雄地方法院檢察署檢察官
    被  告  丁○○
右列上訴人因傷害案件，不服本院高雄簡易庭九十二年度簡字第一三八六號中華民國
九十二年四月三十日刑事簡易判決（聲請簡易判決處刑案號：臺灣高雄地方法院檢察
署九十二年度偵字第五一一六號），提起上訴，本院管轄之第二審合議庭判決如左：
    主  文
原判決撤銷。
丁○○傷害人之身體，處有期徒刑參月，如易科罰金，以參佰元折算壹日。
    事  實
一、丁○○原受僱於高雄縣鳳山市○○○路二三四號「富翔企業社」，嗣於民國九十
    一年十月間，其因故遭解職，遂心生不滿，基於普通傷害及無故侵入他人建築物
    之概括犯意，於九十二年一月二十五日十二時十五分許，未得富翔企業社負責人
    丙○○或其他職員之同意，無故侵入富翔企業社設於上址二樓未對外開放之辦公
    室，再將該辦公室通往一樓之樓梯門反鎖後，以徒手之方式，毆打正辦公之會計
    小姐乙○○，致乙○○受有頭部外傷併左側頭皮瘀腫陸乘參公分、左耳壹乘參公
    分、頸部肆乘參公分、胸部參乘參公分、背部陸乘參公分、左膝部伍乘肆公分之
    挫傷之傷害。
二、案經丙○○、乙○○分別訴由高雄縣政府警察局鳳山分局報告臺灣高雄地方法院
    檢察署檢察官偵查起訴。
    理  由
一、訊據被告丁○○固不否認未得富翔企業社負責人即告訴人丙○○或富翔企業社其
    他職員同意，侵入富翔企業社設於上址二樓未對外開放之辦公室等情，惟矢口否
    認有何傷害犯行，辯稱：伊只有推告訴人乙○○，並未毆打她等云云。
二、經查：本件被告如何未得告訴人丙○○或富翔企業社其他職員之同意，無故侵入
    富翔企業社設於未對外開放之辦公室，又如何毆打告訴人乙○○等情，業據告訴
    人丙○○、乙○○分別迭於警訊、偵查及本院審理時指訴詳盡，而告訴人乙○○
    確因而受有頭部外傷併左側頭皮瘀腫陸乘參公分、左耳壹乘參公分、頸部肆乘參
    公分、胸部參乘參公分、背部陸乘參公分、左膝部伍乘肆公分之挫傷之傷害，亦
    有高雄縣惠德醫院及高雄市小港醫院診斷證明書各一份在卷可按，被告雖以前揭
    情詞置辯，惟證人即富翔企業社職員甲○○既到庭證稱：我聽到乙○○喊救命後
    想把門打開，發現門打不開，不久被告就下樓了，我上樓發現乙○○嘴角流血，
    臉上都是瘀青等語（見本院九十二年七月一日審理筆錄），且被告自承有推告訴
    人乙○○，加以被告始終無法合理解釋為何告訴人乙○○案發當時會受有如前所
    述之嚴重傷害，則其辯稱未毆打告訴人乙○○云云，顯為卸責之詞，自不足採信
    。從而，本件至此事證已臻明確，被告犯行洵堪認定，應依法加以論科。
三、核被告所為，係犯刑法第二百七十七條第一項之普通傷害罪及同法第三百零六條
    第一項之無故侵入他人之建築物罪。其所為前揭二罪間，有方法結果之相牽連關
    係，應從一重之普通傷害罪處斷。本件原審判決以被告犯行明確，量處被告拘役
    五十日，並諭知如易科罰金，以參佰元折算一日，固非無見，惟原審判決僅認告
    訴人乙○○受有左顏面挫傷、皮下血腫、前胸後背挫傷等之傷害，而未論及其另
    受有頭部外傷、左耳、頸部、膝部挫傷之傷害，故上訴意旨以告訴人乙○○所受
    傷勢非微，被告始終未賠償其所受損害，原判決量刑過輕為由，提起上訴，非無
    理由，自應由本院將原判決撤銷改判。爰審酌被告之犯罪動機、目的、手段，及
    其生活狀況、品行、智識程度，其犯後一再否認犯行、態度不佳，且始終未與告
    訴人二人達成和解，賠償其等所受損害等一切情狀，量處如主文所示之刑，並諭
    知易科罰金之折算標準，以示儆懲。
據上論斷，應依刑事訴訟法第四百五十五條之一第一項、第三項、第三百六十九條第
一項前段、第三百六十四條、第二百九十九條第一項前段，刑法第二百七十七條第一
項、第三百零六條第一項、第五十五條、第四十一條第一項，罰金罰鍰提高標準條例
第一條前段、第二條，判決如主文。
本案經檢察官洪期榮到庭執行職務。
中      華      民      國    九十二    年      七      月    二十九    日
                                臺灣高雄地方法院刑事第五庭
                                  審判長  法  官    吳永宋
                                          法  官    張茹棻
                                          法  官    劉傑民
右正本證明與原本無異。
不得上訴。
                                          書記官    林秀珍
中    華    民    國      九十二      年      七      月      三十      日


司法院資訊處製作；財團法人民間司法改革基金會備份。
